臺灣彰化地方法院刑事裁定
111年度秩聲字第5號
移送機關  彰化縣警察局彰化分局                    
異議人即
受處分人  石育鈴



上列異議人即受處分人因違反社會秩序維護法案件，對於彰化縣
警察局彰化分局於民國110年11月23日所為之處分（彰警分偵社
字第110160號）聲明異議，本院裁定如下：
    主  文
原處分撤銷。
甲○○不罰。
    理  由
一、原處分意旨略以：異議人即受處分人甲○○（下稱異議人）於
    民國110年11月1日22時許，在彰化縣○○鄉○○村○○路0段000號
    「紫金城養生館」，以每100分鐘新臺幣（下同）1,600元計
    價，與不詳男客從事俗稱「半套」性交易，並從中抽成作為
    報酬。因認異議人有違反社會秩序維護法第80條第1款前段
    之行為，裁處罰鍰新臺幣1,500元等語。　　
二、聲明異議意旨略以：本件裁處僅有異議人於警詢之供述，並
    無其他證據可資證明異議人和男客為半套性交易之情事，不
    能僅憑異議人之自白，即認異議人有處分機關所指從事性交
    易之行為，爰聲明異議，請求撤銷原處分，諭知不罰等語。
三、本件在法定期間內聲明異議，符合程式：
　㈠按被處罰人不服警察機關之處分者，得於處分書送達之翌日
    起5日內聲明異議。聲明異議，應以書狀敘明理由，經原處
    分之警察機關向該管簡易庭為之，社會秩序維護法第55條定
    有明文。
　㈡查移送機關即原處分機關彰化縣警察局彰化分局（下稱移送
    機關）於110年11月23日以彰警分偵社字第110160號違反社
    會秩序維護法案件處分書，裁罰異議人1,500元，有該紙處
    分書附卷可憑。
　㈢惟異議人在上揭書面處分書於110年11月23日作成前，於110
    年11月16日繳交罰鍰，此有彰化縣政府暨所屬機關行政罰鍰
    收據在卷為據。究其緣由：警方於110年11月13日20時40分
    許持本院核發之搜索票，至上址紫金城養生館執行搜索，查
    處妨害風化案件，異議人之夫已過世且無正當職業，為免異
    議人從事不法行為，要送移民署處理，轄區派出所希望偵查
    隊當天就能做出處分書，但因為時值深夜，且公文需待批核
    流程，故無法馬上做出，而且移民署沒有相關確切文件不願
    意收受理，所以警方就便宜行事，先開預繳罰鍰收據，又因
    為案件簽結之後未妥善保管資料，處分書的送達證書已遺失
    等情，此據承辦警察乙○○於本院供證甚明。
　㈣社會秩序維護法已明確規定，被處罰人不服警察機關之處分
    欲聲明異議，自處分書送達之翌日起5日內為之，縱使異議
    人因警方一時便宜行事，預繳罰鍰，預繳罰緩之日仍非適法
    的異議期間起算日。
　㈤至於處分書送達前之異議是否適法，參照刑事訴訟法349條「
    上訴期間為二十日，自送達判決後起算。但判決宣示後送達
    前之上訴，亦有效力」、同法第406條「抗告期間，除有特
    別規定外，為五日，自送達裁定後起算。但裁定經宣示者，
    宣示後送達前之抗告，亦有效力」等規定，可知在裁判送達
    前的救濟，均有效力，和裁判的救濟法定期間起算，分屬兩
    事。依同法理，上揭處分書，因承辦警察乙○○作業疏漏，無
    從證明已送達受處分人即異議人，則其異議期間應視為仍未
    起算。因此，異議人在處分書未送達前，於111年3月3日聲
    明異議（詳異議狀首頁右下角所載收文日期），即屬在法定
    期間內提出而屬有效。
四、按：
　㈠違反社會秩序行為之處罰，以行為時本法有明文規定者為限
    ，社會秩序維護法第2條定有明文；又同法第80條第1款前段
    明定：從事性交易者，處3萬元以下罰鍰；再同法第92條明
    定：法院受理違反本法案件，除本法有規定者外，準用刑事
    訴訟法之規定。
　㈡犯罪事實應依證據認定之，無證據不得認定犯罪事實；不能
    證明被告犯罪者，應諭知無罪之判決，刑事訴訟法第154條
    第2項、第301第1項分別定有明文。而認定犯罪事實所憑之
    證據，無論直接或間接證據，其為訴訟上之證明，須達於通
    常一般之人均不致有所懷疑，而得確信其為真實之程度者，
    始得據為有罪之認定（最高法院76年台上字第4986號判例意
    旨可資參照）。
　㈢刑事訴訟法第156條第2項規定：被告或共犯之自白，不得作
    為有罪判決之唯一證據，仍應調查其他必要之證據，以察其
    是否與事實相符。其立法旨意在防範被告或共犯之自白與真
    實不符，故對自白在證據上之價值加以限制，明定須藉補強
    證據以擔保其真實性。所謂補強證據，係指除該自白本身之
    外，其他足以證明該自白之犯罪事實確具有相當程度真實性
    之證據而言，雖所補強者，非以事實之全部為必要，但亦須
    因補強證據與自白之相互印證，足使犯罪事實獲得確信者，
    始足當之（最高法院105年度台上字第198號判決意旨參照）
    。
五、移送機關以聲明異議人有違反社會秩序維護法第80條第1款
    行為，是以異議人甲○○於警詢之自白、紫金城養生館櫃台人
    員高子芸之供述、行動電話內通訊軟體LINE群組對話翻拍照
    片等，為主要論據。經查：
　㈠警方於110年11月13日20時40分許，持本院核發之搜索票，至
    上址紫金城養生館執行搜索，查處妨害風化案件，嗣櫃台人
    員高子芸經臺灣彰化地方檢察署檢察官偵查後，認犯罪嫌疑
    不足，以110年度偵字第14303號為不起訴處分。此經本院核
    閱該案偵查卷宗屬實。
　㈡異議人甲○○於警方執行搜索時，人在休息室休息，未接客，
    復於警詢陳稱「前於110年11月初某日22時許，與不詳男客
    從事俗稱『半套』性交易」等語。然而證人高子芸於警詢、偵
    訊均稱不知小姐有無在裡面從事性交易等語甚詳，其供述內
    容無法補強異議人前揭警詢自白。
　㈢警方於查處當天，店內尚有消費男客陳文村、林志堅，分別
    由店內小姐武雪鸞、陳秋玉服務，其中陳文村正全裸躺在床
    上由武雪鸞動手按摩中，房間內之保險套尚未使用，林志堅
    和陳秋玉甫完成性交易，此經陳文村、林志堅、武雪鸞、陳
    秋玉於警詢供陳甚明，且有執行搜索照片可證。這些都是存
    在於警方搜索當日他人間的服務交易，和異議人另日究竟有
    無性交易，關聯性薄弱。
　㈣至於通訊軟體LINE群組對話翻拍照片，內容僅是警察搜索當
    日，櫃台人員指派店內小姐至指定房間內服務油壓，或不詳
    帳號名稱「娟姐」發訊提醒若發現警察登門臨檢時，記得敲
    門通知彼此等等，皆無從佐證異議人於110年11月1日22時許
    和不詳男客為半套性交易等情，是否屬實。
　㈤綜上所述，本件僅有異議人於警詢自白，別無其他證據可予
    佐證補強，不能單憑異議人之自白，遽認其有違序事實，依
    上開社會秩序維護法規定及相關說明，自不得加以處罰。移
    送機關對異議人處以罰鍰，於法未合，異議人異議，為有理
    由，移送機關之處分無可維持，應由本院將原處分撤銷，諭
    知不罰。
六、依社會秩序維護法第57條第2項後段，裁定如主文。 　　　
中　　華　　民　　國　　111 　年　　4 　　月　　21　　日
                    刑事簡易庭  法  官  王祥豪 
以上正本證明與原本無異。　　　　　　　　　
本件裁定不得抗告。
中　　華　　民　　國　　111 　年　　4 　　月　　21　　日
                                書記官  吳芳儀